【裁判字號】    98,抗,238
【裁判日期】    980909
【裁判案由】    再審之訴
【裁判全文】
臺灣高等法院高雄分院民事裁定           98年度抗字第238號
抗  告  人  丙○○○
訴訟代理人  乙○○
上列抗告人與相對人丁○○、甲○○間損害賠償再審事件，對於
中華民國98年7 月20日臺灣高雄地方法院98年度審再字第3 號第
一審裁定，提起抗告，本院裁定如下：
    主  文
抗告駁回。
抗告訴訟費用由抗告人負擔。
    理  由
一、本件原裁定認事、用法均無違誤，認抗告人提起再審之訴為
    不合法，予以駁回，並無不合，爰予維持。並引用原裁定記
    載內容。（如附件一）。
二、抗告意旨如民事抗告狀所載。（如附件二）。
三、查抗告人所提未經斟酌之相片，在原訴訟事件第一審卷之鑑
    定報告內，為抗告人所知，業經原裁定論述甚詳。抗告意旨
    ，仍執陳詞，指原裁定不當，求為廢棄，為無理由，應予駁
    回。
據上論結，本件抗告為無理由，爰依民事訴訟法第495 條之1 第
1 項、第449 條第1 項、第95條、第78條，裁定如主文。
中    華    民    國    98    年    9     月    9     日
                              民事第一庭
                                  審判長法官  尤三謀
                                  法      官  林健彥
                                  法      官  謝肅珍
以上正本證明與原本無異。
本件裁定不得再抗告。
中    華    民    國    98    年    9     月    9     日
                                  書  記  官  林吉輝
附件：
臺灣高雄地方法院民事裁定               98年度審再字第3號
再審原告    丙○○○
再審被告    丁○○
            甲○○
上列當事人間損害賠償事件，再審原告對於本院94年度訴字第10
64號第一審判決提起再審之訴，本院裁定如下：
    主  文
再審之訴駁回。
再審訴訟費用由再審原告負擔。
    理  由
一、再審意旨略以：再審原告前向再審被告購買之房屋有瑕疵，
    乃對再審被告提起損害賠償訴訟，經本院以94年度訴字第10
    64號民事事件受理而判決駁回再審原告之訴。再審原告日前
    發現於上開事件審理中所委請高雄市土木技師工會鑑定之鑑
    定報告中，編號73、74、75號之相片為變造性之相片，且其
    上無白板書寫位置之說明，爰依民事訴訟法第496 條第1 項
    第13款規定，提起本件再審之訴，聲明請求廢棄本院94年度
    訴字第1064號民事判決。
二、按「再審之訴，應於30日之不變期間內提起，此期間自判決
    確定時起算，判決於送達前確定者，自送達時起算。其再審
    之理由發生或知悉在後者，均自知悉時起算。但自判決確定
    後已逾五年者，不得提起。」，民事訴訟法第500 條第1項
    、第2 項定有明文。又民事訴訟法第496 條第1 項第13款所
    謂當事人發見未斟酌之證物，係指前訴訟程序事實審言詞辯
    論終結前已存在之證物，因當事人不知有此，致未經斟酌，
    現始知之者而言。
三、經查：本件再審原告係主張本院94年度訴字第1064號民事事
    件中委請高雄市土木技師工會鑑定之鑑定報告所附相片為變
    造性相片，有民事訴訟法第496 條第1 項第13款之再審事由
    。惟上開鑑定報告暨所附相片於本院94年度訴字第1064號民
    事事件言詞辯論程序終結前即已存在，且經本院於民國95年
    7 月21日開庭時提示予再審原告，再審原告於對上開事件提
    起上訴後，亦多次以書狀載明上開鑑定報告內容有何不實之
    處等情，業經本院依職權調取本院94年度訴字第1064號、臺
    灣高等法院高雄分院95年度上易字第150 號民事事件卷宗查
    核屬實，足認再審原告於上開損害賠償訴訟事件事實審言詞
    辯論終結前即已知悉有上開相片存在，則上開相片自非民事
    訴訟法第496 條第1 項第13款所指未經斟酌之證物。又再審
    原告對本院94年度訴字第1064號民事判決提起上訴後，經臺
    灣高等法院高雄分院於95年12月28日以95年度上易字第150
    號判決駁回再審原告之上訴確定，再審原告已於96年1 月4
    日收受該駁回上訴之判決等情，亦經本院核閱該民事事件卷
    宗屬實。本件再審原告於上開損害賠償事件事實審言詞辯論
    終結前即已知悉有其所主張之漏未斟酌之證物存在一節，已
    如前述，上開損害賠償事件復為不得上訴第三審之事件，於
    二審法院為判決日即告確定，則本件再審之訴之再審期間即
    應自二審判決送達再審原告時起算，而再審原告遲至98年2
    月27日始提起本件再審之訴，已逾30日之不變期間，依上開
    規定及說明，其提起再審之訴為不合法，應予駁回。
三、依民事訴訟法第502 條第1 項、第95條、第78條，裁定如主
    文。
中    華    民    國    98    年    7     月    20    日
                      民事第二庭法  官  黃悅璇


司法院資訊處製作；財團法人民間司法改革基金會備份。
